# IPO 公司申报期前股权激励计划未达标会计处理

提问人：helenpqh 时间：2021-11-17 11:59:32
某IPO公司IPO申报期为2020-2022年，在 2018 年 10 月（授予日也在当月）进行员工股权激励计划，并设置业绩考核条件分三期解锁，分期解锁如下表 1 ，业绩考核条件如下表 2 。在 2018 年 12 月 31 日，公司预判 2018 年的净利润不能达标，但是 2019 年和 2020 年的利润能达标，并参照一次授予、分期行权的股权激励计划处理办法计算第二期、第三期的股份支付费用共计 2000 万元，但是经审计后，公司 2018 年的业绩实际未达标， 2019年、 2020 年公司业绩亦未达标。
请问：（ 1 ）在 2019 年 12 月 31 日，公司预判 2019 年和 2020 年利润都不能达标，即第二期、第三期的股份支付费用累计确认金额应为 0 ，业是否需要将 2018 年确认的股份支付费用全部冲回（即在 2019 年 12 月 31 日做如下分录：借：管理费用-2000万 贷：资本公积-2000万）？在 2020 年不需做股份支付的相关处理。参考：股份支付会计准则，企业会计准则解释第 7 号，上市公司执行企业会计准则案例解析
（ 2 ）延伸思考：如果前期确认的股权支付费用可以在本期冲回，那上市公司不是可以通过设置股权激励计划来调节利润？
表 1 ：分期解锁
解除限售安排解除限售时间解除限售比例第一批解除限售自授予并完成认购之日满 12 个月后第一个工作日起至自授予并完成认购之日满 24 个月内的最后一个工作日止40%第二批解除限售自授予并完成认购之日满 24 个月后第一个工作日起至自授予并完成认购之日满 36 个月内的最后一个工作日止30%第三批解除限售自授予并完成认购之日满 36 个月后第一个工作日起至自授予并完成认购之日满 48 个月内的最后一个工作日止30%表 2 ：业绩考核条件：
解除限售期业绩考核指标第一个解除限售期 2018 年经审计合并财务报表净利润不低于10,000万元第二个解除限售期 2019 年经审计合并财务报表净利润不低于15,000万元第三个解除限售期 2020 年经审计合并财务报表净利润不低于20,000万元

回答人：chenyiwei
1 、可以这样处理：“在 2019 年 12 月 31 日，公司预判 2019 年和 2020 年利润都不能达标，即第二期、第三期的股份支付费用累计确认金额应为 0 ，业是否需要将 2018 年确认的股份支付费用全部冲回（即在 2019 年 12 月 31 日做如下分录：借：管理费用-2000万 贷：资本公积-2000万）？在 2020 年不需做股份支付的相关处理。”。
2 、对上市公司而言，股权激励是受到严格监管的，通过任意设定和变更股份支付的条款和条件操纵利润的空间在实务中并不大。当然，实务中也出现过这样的案例：某年度的业绩原本不达标，但将对应的股份支付费用在本年度冲回后又达标了，这样就很尴尬，因此在设置业绩条件时，应当明确是“不含股份支付费用可能的冲回数和计提数”的金额。

提问人：a543381964 时间：2021-11-26 16:17:20
请教陈版，如果公司设置解锁考核年度为 2021-2023 年三个年度， 2021 年预计已经无法满足解锁条件，但协议约定公司未满足某一年度公司层面业绩考核要求，所有激励对象对应考核当年可解锁的股票份额均不得解锁，未解锁部分可递延至下一年度合并考核及解锁，最长不超过第三个考核期。有以下两点疑问：
1.如果公司判断 2022 年能满足条件，那 21 年理论上可递延到 22 年解锁，那 21 年是否需要确认股份支付费用。
2.如果会计师认为公司后续年度都无法满足解锁条件，但还未宣布终止计划，我们是否能确认股份支付费用。
谢谢陈版主。

回答人：chenyiwei
1 、这种情况应按延长后的等待期重新计算各年度应确认的费用，在 2021 年按调整后的摊销额计量费用。 2 、不确认。